臺灣高雄地方法院民事判決
111年度雄簡字第430號
原      告  許明輝  
被      告  施凱仁  
上列當事人間請求返還手續費事件，本院民國111年4月11日辯論
終結，判決如下：
    主  文
原告之訴駁回。
訴訟費用由原告負擔。
    事實及理由
一、原告主張：原告在民國109年8月間急需用錢，由被告協助原
    告覓得出借款項新臺幣（下同）70萬元之債權人，原告遂以
    原告母親名下不動產設定抵押權借款擔保，被告為此向原告
    收取不合理之手續費新臺幣（下同）12萬元，原告因急需用
    錢只好同意申辦借款及支付手續費，爰依民法第74條規定撤
    銷兩造間給付手續費之約定，被告應返還原告手續費12萬元
    。並聲明：被告應給付原告12萬元及自起訴狀繕本送達翌日
    起至清償日止按週年利率百分之5 計算之利息。
二、被告則以：本件借款非短時間內促成，原告主張依民法第74
    條撤銷無理由，且被告收取之手續費為2萬元，非12萬元，
    故原告請求無理由等詞置辯。並聲明：原告之訴駁回。
三、得心證之理由
　㈠按法律行為，係乘他人之急迫、輕率或無經驗，使其為財產
    上之給付或為給付之約定，依當時情形顯失公平者，法院得
    因利害關係人之聲請，撤銷其法律行為或減輕其給付，民法
    第74條第1項定有明文；次按當事人主張有利於己之事實者
    ，就其事實有舉證之責任，為民事訴訟法第277條本文所明
    定。原告主張有民法第74條之情事為被告所否認，揆諸上引
    規定，應由原告負舉證責任。
  ㈡原告主張委由被告協助借款乙情為被告所不爭執，惟原告自
    陳在本件借款前，被告曾為原告辦理小額借款4、5次，期間
    約1年，所以本件借款又找被告協助；本件借款約在109年7
    月間找被告，11月撥款，從找被告辦理到交付證件約2個月
    期間等語( 見本院卷第130頁)。顯見原告非無經驗之人，且
    自洽談本件借款至辦理完畢期間至少2個月，原告有充足時
    間考慮。再者，由被告提出與原告對話紀錄可見原告在109
    年10月23日曾向被告表示還在考慮是否要辦理，嗣在同年11
    月2日又表示暫停辦理( 見本院卷第67至68頁)，足見原告在
    洽期間仍有相當時間可考量，亦徵無急迫輕率無經驗之情事
    。此外，原告未提出其他事證證明申辦本件借款時客觀情狀
    與民法第74條要件相符，故原告主張撤銷兩造間給付手續費
    約定為無理由。另原告提出欲證明被告收取手續費為12萬元
    ，非2萬元之對話紀錄，因原告撤銷無理由，則被告收取金
    額若干，不足以影響本判決之結果，自無詳予論駁之必要，
    併此敘明。
四、從而，原告依民法第74條撤銷兩造間手續費約定無理由，其
    請求被告給付原告12萬元及自起訴狀繕本送達翌日起至清償
    日止按週年利率百分之5 計算之利息洵屬無據，應予駁回。
五、據上論結，原告之訴一部有理由一部無理由，依民事訴訟法
    第78條規定，判決如主文。
中　　華　　民　　國　　111 　年　　5 　　月　　 5　　日
                  高雄簡易庭　法　　　官  楊詠惠
以上正本係照原本作成。
如不服本判決，應於送達後20日內，向本院提出上訴狀並表明上
訴理由，如於本判決宣示後送達前提起上訴者，應於判決送達後
20日內補提上訴理由書（須附繕本）。
中　　華　　民　　國　　111 　年　　5 　　月　　 5　　日
    　　　　　　　　　　　　  書　記　官  蔡佩珊